臺灣板橋地方法院刑事判決　　　　　　　 94年度易字第547號
公　訴　人　臺灣板橋地方法院檢察署檢察官
被　　　告　己○○
上列被告因竊盜等案件，經檢察官提起公訴（九十四年度偵字第
三六０一號）後，聲請改依協商程序而為判決，本院判決如下：
    主  文
己○○共同意圖為自己不法之所有，以恐嚇使人將本人之物交付
未遂，處有期徒刑陸月，併科罰金壹萬元，有期徒刑如易科罰金
及罰金如易服勞役，均以參佰元折算壹日。扣案之手電筒壹支、
小刀壹支、挫刀、活動板手共陸支、鑰匙貳付、ＭＯＴＯＲＯＬ
Ａ牌序號000000000000000之行動電話壹支，及
門號0000000000之門號卡壹枚均沒收。
    事 實 及 理 由
一、犯罪事實：己○○前於民國九十二年間因偽造文書案件，經
    臺灣臺北地方法院判處有期徒刑四月，如易科罰金以三百元
    折算一日，嗣於九十四年二月二十二日易科罰金執行完畢（
    於本案不構成累犯）。己○○猶不思悔改，基於意圖為自己
    不法所有之概括犯意，自九十三年四月十四日起至九十三年
    六月十日止，或與有共同犯意聯絡之丁○○（另經檢察官併
    由臺灣高等法院審理）、戊○○（因前案判決確定，經檢察
    官另為不起訴處分），或與有共同犯意聯絡之戊○○，共同
    連續在附表編號一至三號所示之時間、地點，以附表編號一
    至三號所示之竊盜手法，共同竊取如附表編號一至三號所示
    之人的財物（各次行竊時間、地點、行為人及行為態樣、竊
    取之財物等，均如附表所示）。其三人於附表編號一所示之
    九十三年四月十四日凌晨五時許，在臺北縣土城市○○路二
    三七號前，共同竊得如附表編號一所示甲○○所有車牌號碼
    一五九─ＬＣ之營業小客車得手後，復共同基於意圖為自己
    不法所有之犯意聯絡，推由己○○、戊○○於九十三年四月
    十四日下午三時許、同月十五日上午十時五十五分許，分別
    以己○○所有門號0000000000之ＭＯＴＯＲＯＬ
    Ａ牌行動電話（序號000000000000000）撥
    打電話予甲○○使用之門號0000000000行動電話
    ，向甲○○恫赫稱：匯款新臺幣十萬元來贖回上開營業小客
    車，若不匯錢，就會把該車砸爛等語，以此脅迫之方式，恫
    嚇甲○○交付金錢，使甲○○因此心生畏懼，但因毆俊位等
    人並未告知匯款之帳戶號碼，致甲○○並未匯款而未得逞，
    己○○等人乃將前開營業小客車內無線電、隨身聽、太陽眼
    鏡及零錢取走，並加以變賣後朋分所得，再將該車棄置在臺
    北縣新莊市○○街五十三巷一號之立體停車場內，嗣甲○○
    於九十三年四月十六日下午四時三十分許，在上址找回上開
    營業小客車並報警處理。毆俊位、戊○○分別於以下時間、
    地點為警查獲：(一)九十三年六月五日十二時許，在臺北市○○鎮○○路某土地公廟前，己○○與戊○○竊取附表編號二
    之財物得手後，己○○先行駕車離開現場，戊○○則在臺北
    市○○區○○街一九三號前為警攔檢查獲，當場並扣得戊○○所有供竊盜所用之工具一批（含手電筒一支、小刀一支、
    挫刀、活動板手共六支、鑰匙二付）；(二)又己○○與戊○○
    於竊取附表編號三所示連子豪、庚○○、乙○○等人之財物
    得手後，因未及離開現場，為警當場查獲；(三)九十四年二月
    十六日下午六時三十分許，己○○因附表編號一之恐嚇取財
    犯行，在基隆市○○區○○路之基隆火車站前為警查獲，並
    在其女友陳思庭（原名陳猶靜）位於臺北市○○○路○段二
    六二號二樓之住處，扣得前開ＭＯＴＯＲＯＬＡ牌序號00
    0000000000000之行動電話一支。案經臺北縣
    政府警察局土城分局報請臺灣板橋地方法院檢察署檢察官偵
    查起訴。
二、證據：
   （一）被告己○○於警詢、偵查及本院審理中之自白。
   （二）共犯戊○○於臺灣桃園地方法院檢察署九十三年度偵
         字第九○二八號案件偵查、臺灣高等法院九十三年度
         上易字第一八九八號案件審理及本院審理中之供證。
   （三）附表編號一之被害人甲○○、證人陳思庭、附表編號
         二之被害人丙○○、編號三之被害人連子豪、庚○○
         、乙○○於警詢時之指述。
   （四）附表編號一之被害人甲○○遭恐嚇取財時被告以門號
         0000000000之行動電話撥打電話予甲○○
         使用之門號0000000000行動電話之雙向通
　　　　 聯紀錄、基本資料各一份、附表編號二之被害人林錦
         沛出具之贓物認領保管收據一紙（見臺灣臺北地方法
         院檢察署九十三年度偵字第一五二二六號卷第三一頁
         ）、附表編號三之竊盜案查獲現場照片四幀（見臺灣
         桃園地方法院檢察署九十三年度偵字第九○二八號卷
         第十八至十九頁）、臺灣高等法院九十三年度上易字
         第一八九八號確定判決一件附卷可佐，並經本院依職
         權調取上開臺灣高等法院九十三年度上易字第一八九
         八號、臺灣臺北地方法院檢察署九十三年度偵字第一
         五二二六號、臺灣桃園地方法院檢察署九十三年度偵
         字第九○二八號等卷證核閱屬實。
   （五）有被告己○○與共犯戊○○共同竊盜時所用之工具一
         批（含手電筒一支、小刀一支、挫刀、活動板手共六
         支、鑰匙二付），及其二人恐嚇被害人甲○○時所用
         之ＭＯＴＯＲＯＬＡ牌序號00000000000
         0000之行動電話一支扣案足資佐證。
三、查被告所為附表編號一之竊盜行為，當時在場共同實施該次
    竊盜犯罪行為者有被告、戊○○、丁○○共三人，自合於結
    夥三人以上加重竊盜之要件；次查螺絲起子、挫刀及活動板
    手，均屬質地堅硬之物，客觀上足以對他人之生命、身體造
    成危害，具有客觀上之危險性，自屬兇器。是核被告附表編
    號一之竊盜犯行，係犯刑法第三百二十一條第一項第四款之
    結夥三人以上竊盜既遂罪；被告附表編號二、三之竊盜犯行
    ，所為均係犯刑法第三百二十一條第一項第三款之攜帶兇器
    竊盜既遂罪；被告以竊得附表編號一之營業小客車恐嚇被害
    人交付現金以贖回該車之所為，係犯刑法第三百四十六條第
    三項、第一項之恐嚇取財未遂罪。被告與戊○○、丁○○三
    人就附表編號一之竊盜及恐嚇取財犯行，及被告與戊○○二
    人就附表編號二、三之竊盜犯行間，各有犯意之聯絡及行為
    之分擔，皆為共同正犯。公訴人雖僅就附表編號一之竊盜及
    恐嚇取財部分之事實起訴，餘附表編號二、三部分之竊盜事
    實，均未起訴，然因未起訴部分之事實與起訴事實有連續犯
    裁判上一罪關係，為起訴效力所及，且經公訴檢察官於審理
    中陳明擴張起訴事實及於附表編號二、三之竊盜犯行，復經
    被告表示願就擴張後起訴之事實為認罪，本院就附表編號二
    、三之竊盜犯行自應併予審究。被告先後多次加重竊盜犯行
    ，時間緊接，犯罪基本構成要件相同，顯係基於概括犯意反
    覆為之，為連續犯，而被告所為附表編號一之竊盜犯行，係
    結夥三人竊取營業用小客車，被告如附表編號二、三所為竊
    盜犯行，則分別係攜帶兇器竊取黑色皮包、手機、私章、支
    票、黑色筆記本、資料夾、鑰匙、醫院掛號證、吉時樂彩券
    ，及音響、電動刮鬍刀、車用影音光碟機等物，而上開營業
    用小客車之價值顯然高於上述皮包等物，是衡諸被告各次竊
    盜情節，堪認被告結夥三人竊取營業用小客車之情節較重於
    其他竊盜犯行，應依刑法第五十六條之規定，論以情節較重
    之連續結夥三人以上加重竊盜一罪。被告所犯連續結夥三人
    以上加重竊盜一罪與恐嚇取財未遂罪間，有方法結果之牽連
    關係，為牽連犯，應從一重之恐嚇取財未遂罪處斷。
四、本件經檢察官與被告於審判外達成協商之合意且被告已認罪
    ，其合意內容為：被告願受有期徒刑六月，如易科罰金以三
    百元折算一日，併科罰金一萬元，如易服勞役以三百元折算
　　一日之宣告。經查，上開協商合意並無刑事訴訟法第四百五
　  十五條之四第一項所列情形之一，檢察官聲請改依協商程序
    而為判決，本院爰不經言詞辯論，於協商合意範圍內為協商
    判決，併諭知有期徒刑如易科罰金之折算標準及罰金易服勞
    役之折算標準。又扣案手電筒一支、小刀一支、挫刀、活動
    板手共六支、鑰匙二付，係共犯戊○○所有且供其與被告竊
    盜所用之物，業據其於另案審理中供明在卷，應依刑法第三
    十八條第一項第二款之規定宣告沒收；另扣案之ＭＯＴＯＲ
    ＯＬＡ牌序號000000000000000之行動電話
    一支，及0000000000之門號卡一枚，均係被告所
    有且供犯恐嚇取財行為時所用之物，亦據被告供明在卷，而
    上開門號卡，雖未扣案，但無證據證明業已滅失，是該門號
    卡與行動電話，併依前開規定宣告沒收之，併予敘明。
五、應適用之法條：刑事訴訟法第四百五十五條之二第一項、第
    四百五十五條之四第二項、第四百五十五條之八，刑法第二
    十八條、第五十六條、第三百二十一條第一項第四款、第三
    百四十六條第三項、第一項、第五十五條、第二十六條前段
    、第四十一條第一項前段、第四十二條第二項、第三十八條
    第一項第二款，罰金罰鍰提高標準條例第一條前段、第二條
    。
六、本判決除有刑事訴訟法第四百五十五條之四第一項第一款、
    第二款、第四款、第六款、第七款所定情形之一，或違反同
    條第二項規定者外，不得上訴。
七、本件如得上訴，而如不服本件判決，得自收受判決送達之日
    起十日內，向本院提出上訴書狀，上訴於第二審法院。
中　　華　　民　　國　九十四　年　　十一　月　  三十  日
                  刑事第十九庭  審判長法　官  白光華
                                      法  官  曾淑娟
                                      法  官  楊志雄
以上正本證明與原本無異。
                                      書記官  胡勤義
中　　華　　民　　國　九十四　年　　十一　月　  三十  日
附錄本案論罪科刑法條全文：
刑法第三百二十一條條
犯竊盜罪而有左列情形之一者，處六月以上、五年以下有期徒刑
：
一  於夜間侵入住宅或有人居住之建築物、船艦或隱匿其內而犯
    之者。
二  毀越門扇、牆垣或其他安全設備而犯之者。
三  攜帶兇器而犯之者。
四  結夥三人以上而犯之者。
五  乘火災、水災或其他災害之際而犯之者。
六  在車站或埠頭而犯之者。
前項之未遂犯罰之。
刑法第三百四十六條
意圖為自己或第三人不法之所有，以恐嚇使人將本人或第三人之
物交付者，處六月以上五年以下有期徒刑，得併科一千元以下罰
金。
以前項方法得財產上不法之利益，或使第三人得之者，亦同。
前二項之未遂犯罰之。
附表：
┌──┬────┬─────┬───────────┬─────────┬─────┐
│編號│時    間│地    點  │      行為態樣        │    竊取之財物    │所犯法條  │
│    │        │          │                      │                  │          │
├──┼────┼─────┼───────────┼─────────┼─────┤
│一  │九十三年│臺北縣土城│戊○○下手竊取未熄火之│甲○○所有之一五九│刑法第三百│
│    │四月十四│市○○路二│甲○○所有之車號一五九│─ＬＣ號營業小客車│二十一條第│
│    │日凌晨五│三七號前。│─ＬＣ號營業小客車，翁│。                │一項第四款│
│    │時許。  │          │俊位、丁○○在旁把風。│                  │。        │
├──┼────┼─────┼───────────┼─────────┼─────┤
│二  │九十三年│臺北縣三峽│由己○○持可作為兇器使│丙○○所有黑色皮包│刑法第三百│
│    │六月五日│鎮○○路某│用之活動板手、挫刀等工│一個（內有手機一支│二十一條第│
│    │十二時許│土地公廟前│具，敲破路旁車輛車窗，│、私章二枚、台新銀│一項第三款│
│    │。      │。        │戊○○在旁把風，嗣進入│行空白支票共二張、│。        │
│    │        │          │丙○○所有之車號六Ｄ─│黑色筆記本一本、資│          │
│    │        │          │三○一二號車內。      │料夾一本、鑰匙八支│          │
│    │        │          │                      │、忠孝醫院、仁愛醫│          │
│    │        │          │                      │院掛號證、吉時樂彩│          │
│    │        │          │                      │券一張等物）。    │          │
├──┼────┼─────┼───────────┼─────────┼─────┤
│三  │九十三年│桃園縣龜山│由己○○持兇器即螺絲起│連子豪車內之音響一│刑法第三百│
│    │六月十日│鄉迴龍村萬│子，敲破路旁車輛車窗，│台、電動刮鬍刀一只│二十一條第│
│    │六時許。│壽路一段一│戊○○在旁把風，接續進│；庚○○車內之音響│一項第三款│
│    │        │六八號迴龍│入連子豪所有之車號ＭＱ│一台；乙○○車內之│。        │
│    │        │國小前。  │- 一０二０號、庚○○所│車用影音光碟機一台│          │
│    │        │          │有之車號ＰＣ- 九六一七│。                │          │
│    │        │          │、乙○○所有之車號Ｚ二│                  │          │
│    │        │          │-０００六號車內。     │                  │          │
└──┴────┴─────┴───────────┴─────────┴─────┘
